【裁判字號】    97,易,2033
【裁判日期】    970603
【裁判案由】    恐嚇危害安全
【裁判全文】
臺灣臺中地方法院刑事判決              97年度易字第2033號
公  訴  人  臺灣臺中地方法院檢察署檢察官
被      告  乙○○
上列被告因恐嚇危害安全案件，經檢察官提起公訴（97年度偵字
第5883號），本院判決如下：
    主    文
乙○○以加害身體之事，恐嚇他人，致生危害於安全，累犯，處
拘役伍拾日，如易科罰金，以新臺幣壹仟元折算壹日。扣案之玩
具瓦斯空氣槍壹把（含彈匣壹個）沒收。
    犯罪事實
一、乙○○前於民國（下同）95年間因違反電子遊戲場業管理條
    例案件，經本院判處有期徒刑3月，減為有期徒刑1月15日確
    定，於96年11月1日（起訴書誤載為96年10月16日）易科罰
    金執行完畢（本件已構成累犯）。猶不知悔改，於97年2月
    12日18時48分許（起訴書誤載為19時30分許），在臺中市○○區○○路4號（起訴書誤載為2號），持仿貝瑞塔玩具瓦斯
    空氣槍1把（經送內政部警政署刑事警察局鑑定，因無法發
    射彈丸而不具殺傷力），對至該處修理機車之甲○○及丙○○嚇稱：「如不趕快離開，被開槍打到就算你們倒楣」等語
    ，以此加害生命之事，恐嚇甲○○及丙○○，使甲○○及丙○○心生畏懼，隨後報警處理，經警於同日19時30分許，在
    臺中市○○路2號，當場逮捕乙○○，並扣得由乙○○主動
    交付之仿貝瑞塔玩具瓦斯空氣槍1把。
二、案經臺中市警察局第六分局報請臺灣臺中地方法院檢察署檢
    察官偵查起訴。
    理    由
一、本案證據能力之說明
    按「被告以外之人於審判外之陳述，雖不符前4條（指刑事
    訴訟法第159條之1至第159條之4）之規定，而經當事人於審
    判程序同意作為證據，法院審酌該言詞陳述或書面陳述作成
    之情況，認為適當者，亦得為證據」，又「當事人、代理人
    或辯護人於法院調查證據時，知有第159條第1項不得為證據
    之情形，而未於言詞辯論終結前聲明異議，視為有前項之同
    意」，刑事訴訟法第159條之5第1項、第2項亦有明文。本件
    被告就檢察官提出之證據之證據能力，均未於言詞辯論終結
    前聲明異議，自視為同意，合先敘明。
二、訊據被告乙○○固坦認於前揭時地有持上開仿貝瑞塔玩具瓦
    斯空氣槍1把，對甲○○、黃建成為上開言詞之事，惟矢口
    否認有恐嚇之犯意，辯稱：當天因酒後與師傅發生糾紛，那
    個師傅有說要到我家找我，我會緊張，‥‥我是好意，怕修
    車的人被我的同事開槍打到云云，惟查，被告上揭時地持扣
    案之玩具瓦斯空氣槍以言詞、舉動恐嚇犯行，業據被告於本
    院自承：（法官問：有無說「如不趕快離開，被開槍打到，
    就算你們倒楣」這句話？）有。我確實有說。‥‥（法官問
    ：當時是不是去惠中路4號那邊，有帶1把玩具空氣槍？）是
    的等語（本院卷第9頁），復據證人甲○○、丙○○於警詢
    供述、於偵訊具結證述明確（偵卷第22頁），互核相符，且
    有扣案為被告所有之仿貝瑞塔玩具瓦斯手槍1把可稽，再綜
    合本案一切事證以觀，被告主觀上應係明知其上開言語、舉
    動足使甲○○及丙○○心生畏懼，且有意使此一事實發生，
    其具有恐嚇之故意甚為明確。被告雖辯稱：僅是好意，怕修
    車的人，被同事開槍打到云云，查被告當時係持扣案玩具瓦
    斯空氣槍，對被害人為上開恐嚇言詞，客觀上足使人心生畏
    懼，倘被告無恐嚇犯意，僅是好意提醒在場人離開，其何須
    持扣案玩具瓦斯空氣槍前往為之？再查，被告於本院亦自承
    其不知道與其有糾紛之同事，是否會帶槍去，其只是想像等
    語（本院卷第9頁），則其既不知同事會持槍前往，何以竟
    自行持槍對在該處修車之甲○○、黃建成稱「如不趕快離開
    ，被開槍打到，就算你們倒楣」？再參以倘被告當時僅係好
    意提醒，其言詞、舉動並無恐嚇之意，原不相識，且與被告
    並無怨隙之被害人甲○○、黃建成，又豈可能於見聞被告上
    開舉動、言詞後，非僅未對被告心存感激，反因心生畏懼，
    隨即至警局報案？更足佐證被告當時之言詞、舉動，確有恫
    嚇被害人甲○○、黃建成之犯意，被告所辯，顯非可採。事
    證明確，被告上揭恐嚇犯行堪予認定。
三、核被告乙○○所為，係犯刑法第305條第1項之恐嚇危害安全
    罪。被告一行為恐嚇被害人甲○○、黃建成2人，係一行為
    觸犯二恐嚇罪，為想像競合犯，論以一罪。再被告前於95年
    間因違反電子遊戲場業管理條例案件，經本院判處有期徒刑
    3月，減為有期徒刑1月15日確定，於96年11月1日易科罰金
    執行完畢，有臺灣臺中地方法院檢察署刑案資料查註紀錄表
    在卷可佐，其於5年以內故意再犯本件有期徒刑以上之罪，
    為累犯，應依刑法第47條第1項規定加重其刑。爰審酌被告
    本件恐嚇犯行係以言詞、持玩具瓦斯空氣槍之舉動為之，其
    以持槍舉動、言詞恐嚇，對被害人造成之精神壓力甚大，又
    本件恐嚇犯行之被害人有2人，再考其與被害人並無怨仇，
    竟隨意恐嚇，犯後態度並無悔意等一切情狀，量處如主文所
    示之刑，並諭知易科罰金之折算標準。
四、扣案之仿貝瑞塔玩具瓦斯空氣槍1把（槍枝管制編號0000000
    000號，含彈匣1個），為被告所有之物，業據被告陳明在卷
    ，亦係被告供犯本件恐嚇罪所用之物，依刑法第38條第1項
    第2款宣告沒收。
據上論斷，應依刑事訴訟法第299條第1項前段，刑法第205條第
1項、第55條、第47條第1項、第41條第1項前段、第38條第1項第
2款，刑法施行法第1條之1，判決如主文。
中    華    民    國    97    年    6     月    3     日
                  刑事第十庭    法  官  黃家慧
上正本證明與原本無異。
如不服本判決，應於收受送達後10日內向本院提出上訴書狀（應
敘述具體理由並附繕本）。
上訴書狀如未敘述理由，應於上訴期間屆滿後20日內補提理由書
於本院。
                                書記官  陳靖騰
中    華    民    國    97    年    6     月    3     日
所犯法條：
中華民國刑法第305條：
（恐嚇危害安全罪）
以加害生命、身體、自由、名譽、財產之事，恐嚇他人致生危害
於安全者，處 2 年以 下有期徒刑、拘役或 3 百元以下罰金。


司法院資訊處製作；財團法人民間司法改革基金會備份。
